---
title: "Análise de dados de um leilão de jogos utilizando regressão linear"
author: "Marcus Vinicius L. Costa"
date: "11 de junho de 2019"
output: html_document
---

```{r setup, include=FALSE}
knitr::opts_chunk$set(echo = TRUE)
library(openintro)
library(tidyverse)
library(ggbeeswarm)
library(modelr)
library(broom)

dados = read_tsv('marioKart.txt')
```

### Regressao entre as variaveis numero de lances e valor da venda nos dados de um leilao de jogos

## Regressao sem filtrar os dados

```{r}
dados %>% ggplot(aes(x = totalPr, y = nBids)) +  geom_point() + geom_smooth(method = "lm", se = FALSE)

```

## Regressao filtrando os dados

```{r}

dados_filtrados = dados %>% filter(totalPr != 326.51, totalPr != 118.50)

dados_filtrados %>% ggplot(aes(x = totalPr, y = nBids)) +  geom_point() + geom_smooth(method = "lm", se = FALSE)

mod <- lm(totalPr ~ nBids, 
          data = dados_filtrados)

tidy(mod)
glance(mod)

cor(dados_filtrados$totalPr, dados_filtrados$nBids)

```
Podemos perceber que, ao limpar os dados, a representaçao da regressao linear melhora muito, já que existiam dois dados fora do padrao (o dataframe era para ser composto por apenas vendas de jogos, e esses outliers representavam vendas de um console e um conjunto de jogos), no entanto, essa regressao ainda não nos mostra muito, já que a correlação entre as variáveis é bastante baixa.

Podemos deduzir: totalPr = 49.1 - 0.12 * nBids
R² = 0,0006

## Regressão linear para relacionar o aumento em relação aos lances

```{r}
dados_com_aumento = dados_filtrados %>% mutate(aumento = totalPr - startPr)

dados_com_aumento %>% ggplot(aes(x=aumento, y = nBids)) + geom_point() + geom_smooth(method = "lm", se = FALSE)

mod_aumento <- lm(aumento ~ nBids, 
          data = dados_com_aumento)

tidy(mod_aumento)
glance(mod_aumento)


```
Podemos deduzir: aumento = 17.6 - 1.57 * nBids
R² = 0.37

```{r}
tidy(mod_aumento, conf.int = TRUE, conf.level = .95) %>% select(-p.value)

```

## Regressão linear para relacionar o preço total de uma venda no leilão com a variavel stockPhoto


```{r}


dados_filtrados %>% ggplot(aes(x=totalPr, y = stockPhoto)) + geom_point() + geom_smooth(method = "lm", se = FALSE)

mod_stock <- lm(aumento ~ nBids, 
          data = dados_filtrados)

tidy(mod_stock)
glance(mod_stock)


```



